# 收入确认

提问人：liubin988513 时间：2012-01-01 08:36:06
一啤酒企业，盘点时发现如下情况。票已经开，款已经收到。但截止年末还有部分商品没有装运出去。根据库管的文件及考核指标显示，装运毁损率约为每一万箱0.25箱。不考虑不可抗力，能否确认收入？？？？

回答人：chenyiwei
赞同楼上，应当以风险和报酬是否已经实质转移给购买方作为判断标准。请对照销售合同中规定的风险转移时点的规定予以判断。如果属于“已开票尚未发货”销售的，应关注是否符合IAS 18附录（《计学撮要》P130）规定的收入确认条件，并向对方函证，获取代管商品委托书和对方承担相应风险的承诺书等。

提问人：lilyjue 时间：2012-01-15 11:23:33
（ 1 ） 公司A将其半成品卖给公司B进行再加工，公司A确认销售收入；（ 2 ）公司B将在加工后的半成品由公司A进一步加工（因为公司B没有这道工序的机器）,公司A 对这道工序收取加工费；（ 3 ） 公司A将其他相关零部件卖给公司B,有公司B进行最后的组装工序，公司A确认销售零部件的销售收入；（ 4 ）公司B组装完成后，将产成品卖给公司A, 公司A确认采购；这种情况公司A在什么阶段确认销售和采购，还是只能确认其中的加工费收入？ 谢谢各位。

回答人：chenyiwei
赞同上述意见。这是收入确认应采用“总额法”还是“净额法”的问题，本版面上已有很多讨论，请楼主先搜索一下。另外也可参考《计学撮要》第 141 ～ 146 页的讨论。

提问人：yphs 时间：2012-12-10 20:59:08
请教版主及各位： 基本情况：企业A卖设备给客户B，由于企业A和融资租赁公司C有合作关系，所以客户B购买的设备部分可以享受融资租赁服务。客户B首付一部分款给企业A，融资租赁公司C代为支付其他设备款，设备所有权在租赁期内属于融资租赁公司C，客户B在租赁期（ 1 － 4 年）内按月付租金给融资租赁公司C，租赁期结束，设备所有权让渡给客户B。 问题：企业A何时确认收入，怎样确认收入？

回答人：chenyiwei
回复 yphs 的帖子
后附为即将发布的《中瑞岳华研究 2012 》中的一个类似问题解答，供参考：
(卖方为买方用于支付货款的银行贷款提供担保时的收入确认问题 问题： 卖方为买方用于支付货款的银行贷款提供担保时，卖方能否在发货时确认收入？ 背景： A公司是进行大型中央空调制造的企业。A公司为了加大销售，采取买方信贷的方式销售空调机，具体做法是：购买方首付30%，另70%由A公司提供担保，购买方由银行贷款支付货款，在空调制造完成后，购买方以空调作为质押品，质押给银行作为贷款的担保物，同时，A公司仍继续提供担保义务直到贷款偿还完毕为止（贷款期 5 年）。 A公司在借款期内的责任分别为：如果在设备抵押给银行前，购买方连续 2 个月未能偿还贷款，A公司承担连带责任；在设备交付并抵押给银行后，如果购买方款违约的话，银行可要求A公司按折扣价回购设备（第一年折扣70%，第二年折扣60%等）。 该业务从 2009 年开始实行，至今未出现过违约行为。 解答： 根据《企业会计准则第 14 号——收入》第四条规定，“相关的经济利益很可能流入企业”是确认销售商品收入应满足的基本条件之一。因此，企业应当对相关经济利益流入企业的可能性作出合理估计，只有当相关经济利益最终流入企业的可能性大于不能流入的可能性时，才满足了收入确认的该项条件。 就本案例而言，该问题中确定收入确认的恰当时点主要考虑的因素是卖方在这一过程中所承担的源于买方的信用风险的程度。一般情况下，此类业务中卖方承担的信用风险程度不高于不通过银行直接向该同一买方以分期付款方式销售时，就尚未收到的余款所承担的信用风险水平。并且，按照常理，由于在这一过程中引入了银行的信贷风险审查机制，信用风险水平很可能小于不通过银行直接以分期付款方式销售时。该销售模式自 2009 年至今未发生过坏账，也说明信用风险总体上较低。 根据背景资料中的担保条件，在设备抵押给银行后，如果购买方出现还款违约，银行可要求A公司以折扣价回购设备。如果该回购价款高于买方出现违约时尚未归还的贷款本息金额，也显著高于预计当时标的设备在二手市场上的交易价格的，则A公司所承担的信用风险的后果将高于不通过银行直接做分期收款销售的场合。则卖方为买方的银行贷款提供担保的事实会导致不满足《企业会计准则 14 号－收入》第四条第（四）项“相关的经济利益很可能流入企业”这一收入确认的基本条件。如果该回购价款低于买方出现违约时尚未归还的贷款本息金额，也显著低于预计当时标的设备在二手市场上的交易价格的，则A公司所承担的信用风险的后果将低于不通过银行直接做分期收款销售的场合。则卖方承担的信用风险程度不高于不通过银行直接向该同一买方以分期付款方式销售时，就尚未收到的余款所承担的信用风险水平的，并且总体上信用风险较低的，则卖方为买方的银行贷款提供担保的事实不会导致不满足《企业会计准则 14 号－收入》第四条第（四）项“相关的经济利益很可能流入企业”这一收入确认的基本条件。在销售商品收入的其他确认条件均已满足的情况下，可以在货物发出并安装调试完成时确认收入。

提问人：yodu 时间：2012-12-12 23:00:45
看懂了，要根据签订的合同条款来分析是否能按分期付款方式销售来确认收入。《中瑞岳华研究 2012 》什么时候能见到呢？

回答人：chenyiwei
年底前应会出。